【裁判字號】    90,訴,849
【裁判日期】    900731
【裁判案由】    毒品危害防制條例
【裁判全文】
臺灣彰化地方法院刑事判決                            九十年度訴字第八四九號
    公  訴  人  臺灣彰化地方法院檢察署檢察官
    被      告  甲○○
右列被告因違反毒品危害防制條例案件，經檢察官提起公訴（九十年度毒偵字第一九
三六號號），本院判決如左：
        主  文
甲○○連續施用第二級毒品，累犯，處有期徒刑陸月；施用第一級毒品，累犯，處有
期徒刑玖月。應執行有期徒刑壹年。
        事  實
一、甲○○曾違反麻醉藥品管理條例及槍砲彈藥刀械管制條例案件，經本院分別判處
    有期徒刑六月、有期徒刑十月，並定應執行有期徒刑一年三月確定，後入監服刑
    於民國八十五年五月十五日獲准假釋並付保護管束，於八十五年十二月四日假釋
    期滿而視為執行完畢。其前二度因施用毒品案件，經本院分別以八十八年度毒聲
    字第三九九七號、八十九年度毒聲字第三六三三號裁定送觀察、勒戒後，均認無
    繼續施用毒品傾向，由台灣彰化地方法院檢察署檢察官依序於八十八年十月二十
    九日以八十八年毒偵字第四九七號、八十九年八月二十八日以八十九年度毒聲字
    第二六四０號為不起訴處分確定後。其仍不知悔改，復基於施用第二級毒品安非
    他命之概括犯意，自九十年二月十三日起至九十年二月二十五日止，在彰化縣某
    友人住處，以將第二級毒品安非他命置於過濾器內，外以火燒烤產生煙霧，再加
    以吸食之方式，連續施用第二級毒品安非他命多次，，平均施用時間不定；後其
    另行起意，於九十年二月二十七日上午九時許前四天某一時點，在不詳處所，以
    不詳方法，施用第一級毒品海洛因一次。嗣其於九十年二月二十七日上午九時許
    ，至彰化縣警察局員林分局接受採集尿液送驗，結果呈鴉片類陽性及安非他命類
    陽性反應，始知上情。
二、案經彰化縣警察局員林分局報請台灣彰化地方法院檢察署檢察官自偵查起訴。
        理  由
一、訊據被告甲○○對於前揭施用第二級毒品安非他命之事實，供承不諱，且其之尿
    水經送驗，結果亦呈安非他命類陽性反應，有長昕生活事業股份有限公司新東分
    公司所具濫用藥物尿液檢驗報告一紙可憑。另訊之被告矢口否認其涉有前開施用
    第一級毒品海洛因之犯行，並辯稱伊未再施用毒品海洛因云云。惟查：被告於九
    十年二月二十七日上午九時許，至彰化縣警察局員林分局接受採集尿液送驗，結
    果呈鴉片類陽性，有長昕生活事業股份有限公司新東分公司所出具之濫用藥物尿
    液檢驗報告一紙在卷可稽。按嗎啡經化學合成可製得二乙醯嗎啡（即海洛因），
    海洛因施打入人體，經新陳代謝作用又可分解生成嗎啡，故嗎啡或海洛因在進入
    人體後，均以嗎啡形態排於尿液中，從尿液中無法檢驗分辨係施打（或吸食）嗎
    啡或海洛因；又一般人施打海洛因或嗎啡後，八小時內約有百分之八十量於尿中
    排出，二十四小時後剩餘量之百分之九十再排出，約百分之九十於九十六小時內
    自尿中排出，若成癮者，因其代謝時間慢，故於一百二十小時內（即五日內）利
    用較具公信力之儀器（如氣相層析質譜儀）仍「可能」被檢出，因本件尿液檢驗
    並未以上開精密儀器檢驗，應堪認被告於彰化縣警察局員林分局接受採集尿液送
    驗前四日內（即九十六小時），確有施用第一級毒品之行為。又現時施用第一級
    毒品係以施用海洛因最為常見，施用嗎啡者甚為少見，本院因認被告所施用者係
    屬海洛因。又被告前二度因施用毒品案件，經本院分別以八十八年度毒聲字第三
    九九七號、八十九年度毒聲字第三六三三號裁定送觀察、勒戒後，均認無繼續施
    用毒品傾向，由台灣彰化地方法院檢察署檢察官依序於八十八年十月二十九日以
    八十八年毒偵字第四九七號、八十九年八月二十八日以八十九年度毒聲字第二六
    四０號為不起訴處分確定等情，有前開不起訴處分書及臺灣彰化地方法院檢察署
    刑案查註紀錄表附卷可稽。綜上，被告犯有毒品危害防制條例第十條第一項、第
    二項之施用第一級及第二級毒品罪犯行，堪以認定。
二、核被告所為，係犯毒品危害防制條例第十條第一項、第二項之施用第一級毒品及
    施用第二級毒品罪。其於施用前後持有第一級毒品海洛因及第二級毒品安非他命
    之低度行為，應各為施用第一級毒品海洛因及第二級毒品安非他命之高度行為所
    吸收，不另論罪。被告前後多次施用安非他命行為，時間緊接，犯罪構成要件相
    同，顯係基於概括犯意為之，為連續犯，依法以一罪論，並加重其刑。查被告曾
    因違反麻醉藥品管理條例及槍砲彈藥刀械管制條例案件，經本院分別判處有期徒
    刑六月、有期徒刑十月，並定應執行有期徒刑一年三月確定，後入監服刑於八十
    五年五月十五日獲准假釋並付保護管束，於八十五年十二月四日假釋期滿而視為
    執行完畢，業據被告供明復有台灣彰化地方法院檢察署刑案查註紀錄表乙份附卷
    足按，五年以內再犯本案有期徒刑以上之罪，係屬累犯，就前開施用一級毒品罪
    部分，依法加重其刑；就前開連續施用第二級毒品罪部分，依法遞予加重其刑。
    被告所犯前開二罪，行為互異，犯意各別，所犯構成要件復不相同，應分論併罰
    。爰審酌被告之品性、犯罪之動機、方法、施用次數、所生之危害及犯罪後坦承
    犯行，態度尚佳等一切情狀，分別量處如主文所示之刑，並諭知應執行之刑，以
    示懲處。
據上論斷，應依刑事訴訟法第二百九十九條第一項前段，毒品危害防制條例第十條第
一項、第二項，刑法第十一條前段、第五十六條、第四十七條、第五十一條第五款，
判決如主文。
本案經檢察官詹昭書到庭執行職務。
中      華      民      國      九十     年      七     月     三十一   日
                                  臺灣彰化地方法院刑事第三庭
                                      法      官  洪  志  賢
右正本證明與原本無異。
如不服本判決，應於判決送達後十日內，向本院提出上訴狀（須附繕本）。
                      法院書記官  洪  年  慶
中      華      民      國      九十     年      八     月       七     日
毒品危害防制條例第十條：
施用第一級毒品者，處六月以上五年以下有期徒刑。
施用第二級毒品者，處三年以下有期徒刑。


司法院資訊處製作；財團法人民間司法改革基金會備份。
